【裁判字號】    89,上訴,1304
【裁判日期】    890731
【裁判案由】    毒品危害防制條例
【裁判全文】
臺灣高等法院臺南分院刑事判決          八十九年度上訴字第一三四號  Ａ
      上  訴  人
      即  被  告  甲  ○  ○
      選任辯護人  蘇  文  奕
右列被告因違反毒品危害防制條例案件，不服臺灣臺南地方法院八十九年度訴字第四
○七號中華民國八十九年七月三十一日第一審判決（起訴案號：臺灣臺南地方法院檢
察署八十九年度偵字第二○七○號），提起上訴，本院判決如左：
      主      文
上訴駁回。
      事      實
一、甲○○基於概括犯意，於民國八十八年十月中旬及同年十二月初某日，在臺南縣
    麻豆鎮埤頭里一鄰十三之一號其住處，連續二次無償轉讓第二級毒品安非他命少
    許予潘麗芬施用。嗣於八十九年二月一日十五時十分許，為警在其上開住處搜索
    ，扣得甲○○轉讓所餘之第二級毒品安非他命一包（淨重○‧六八公克、包裝重
    ○‧三二公克）。
二、案經臺南縣警察局麻豆分局報請臺灣臺南地方法院檢察署檢察官偵查起訴。
      理      由
一、訊據上訴人即被告甲○○承認潘麗芬曾二次至其住處，惟否認有何轉讓第二級安
    非他命毒品之犯行，辯稱：潘麗芬至其住處二次，均在一樓客廳聊天，當時尚有
    其妻及朋友胡智元在場，潘麗芬曾要其幫忙調毒品，惟遭其拒絕，潘麗芬或許因
    此懷恨在心，才會說伊有轉讓毒品給她云云。
二、查右揭事實業據被告於警訊時自承：「我不承認有賣安非他命給潘麗芬，但在三
    星期前，潘麗芬曾至我住處，由我提供安非他命給她吃。」「她向我討取安非他
    命，我不得不提供給她吸食。」「均是我駕車至她家載至我住處施用安非他命，
    施用完後才載她回家」等語。復經潘麗芬於警訊及原審偵審證述甚明，潘麗芬對
    於係由被告主動與其聯絡及有無給與代價等情之供述雖略有出入，但對於被告確
    於其住處提供安非他命予其施用乙節，始終供述如一，自足採信。被告辯稱：潘
    麗芬曾要求伊幫她調安非他命，遭伊拒絕，是以挾怨誣指云云，顯係飾詞。被告
    為警查扣之毒品經送法務部調查局鑑定結果，確屬第二級毒品安非他命，淨重○
    ‧六八公克、包裝重○‧三二公克等情，亦有法務部調查局八十九年五月二十五
    日（八九）陸（一）字第八九○三四七○二號檢驗通知書一份附卷足稽，足認被
    告確係轉讓第二級毒品予潘麗芬施用後之所餘，至被告之妻王瓊英及證人胡智元
    於原審審理時雖證稱：潘麗芬當時來時均和渠等在客廳聊天，並未和被告單獨上
    樓云云，然此與潘麗芬證稱：去的那二次，只有小孩在家，王瓊英及胡智元均不
    在場等情不同，且經原審隔離訊問王瓊英及胡智元結果，渠等對於潘麗芬第二次
    到被告住處時是否曾互相介紹，談了何事等情節，所供並不一致，況證人胡智元
    於原審開始訊問時，即確定陳明：那天伊與被告夫妻從中午就一起喝酒，然後他
    們就進來，喝了二杯啤酒就走了云云，嗣經原審訊問關於聊天內容等情節，即答
    以沒印象云云，顯係迴護被告之說詞，不足採取。被告聲請傳訊其就讀國小貳年
    級之子謝東翰，欲證明其未轉讓安非他命與潘麗芬施用云云，惟查被告已供明渠
    吸食安非他命，均在臥房，從未為其子看過，而本件案發時謝東翰猶為國小一年
    級之幼童，其對於毒品安非他命可謂懵然無知，因認無傳訊之必要。被告所辯係
    事後卸責之詞，不足採信，其犯行洵堪認定。
三、按安非他命為毒品危害防制條例第二條第二項第二款所定之第二級毒品，被告轉
    讓安非他命，核其所為係犯毒品危害防制條例第八條第二項之轉讓第二級毒品罪
    。被告非法持有安非他命之低度行為，已為其進而轉讓之高度行為所吸收，不復
    另論。被告先後二次犯行，時間緊接，所犯罪名相同，為連續犯，以一罪論，並
    加重其刑。原審引用毒品危害防制條例第八條第二項、第十八條第一項前段，刑
    法第十一條前段、第五十六條，審酌被告犯罪之動機、目的、手段、所轉讓毒品
    數量及次數、所生危害及犯罪後態度等一切情狀，量處有期徒刑七月，扣案轉讓
    所餘之安非他命一包（淨重○‧六八公克、包裝重○‧三二公克）為第二級毒品
    ，予以宣告沒收銷燬之，核其認事用法均無違誤，量刑亦稱妥適。被告上訴意旨
    猶執前詞否認犯罪，為無理由，應予駁回。
據上論斷，應依刑事訴訟法第三百六十八條，判決如主文。
本案經檢察官王碧霞到庭執行職務。
中    華    民    國      八十九      年      十一      月      七      日
                                  臺灣高等法院臺南分院刑事第三庭
                                      審判長法官  黃    聰    明
                                            法官  林    勝    木
                                            法官  楊    省    三
右正本證明與原本無異。
如不服本判決，應於判決送達後十日內向本院提出上訴狀，其未敘述理由者並應於提
出上訴狀後十日內向本院補提理由書（應附繕本)。
                                      法院書記官  陳    嘉    琍
中    華    民    國      八十九      年      十一      月      八      日
附錄本案論罪科刑法條全文：
毒品危害防制條例第八條第二項
轉讓第二級毒品者，處六月以上五年以下有期徒刑，得併科新臺幣七十萬元以下罰金
。


司法院資訊處製作；財團法人民間司法改革基金會備份。
